【裁判字號】    97,審易,2679
【裁判日期】    980106
【裁判案由】    竊盜
【裁判全文】
臺灣高雄地方法院刑事判決            97年度審易字第2610號
                                    97年度審易字第2679號
公  訴  人  臺灣高雄地方法院檢察署檢察官
被      告  甲○○
                    （現於台灣高雄第二監獄執行）
上列被告因竊盜案件，經檢察官提起公訴（97年度偵字第4553號
、第7694號），本院判決如下：
    主  文
甲○○犯攜帶兇器竊盜罪，累犯，處有期徒刑拾月；扣案之一字
螺絲起子、Ｔ型板手各壹支均沒收。又犯夜間侵入住宅竊盜罪，
累犯，處有期徒刑拾月。應執行有期徒刑壹年陸月；扣案之一字
螺絲起子、Ｔ型板手各壹支均沒收。
    事 實 及 理 由
一、本件被告甲○○所犯為死刑、無期徒刑或最輕本刑為3 年以
    上有期徒刑以外之罪，其於準備程序中就被訴事實為有罪之
    陳述，經法官告知簡式審判程序之旨，並聽取公訴人之意見
    後，依刑事訴訟法第273 條之1 第1 項規定，裁定行簡式審
    判程序，合先敘明。
二、犯罪事實：
    甲○○前因違反著作權法案件，經法院判處有期徒刑1 年2
    月確定，於民國93年8 月10日保護管束期滿未經撤銷假釋而
    執行完畢。竟意圖為自己不法所有，基於竊盜之故意，分別
    於(一)96年11月18日1 時許（檢察官誤載為96年11月、12 月
    間某日），持其所有足供為兇器使用之一字螺絲起子、十字
    板手各1 支，在高雄市○○區○○街291 巷21弄23號前，拆
    卸許宋志光所有車牌號碼HR9 —193 號重型機車之車牌1 面
    ；得手後，旋於當日將上開車牌懸掛於溫學賢（另經檢察官
    通緝中）所騎乘，原懸掛P8A —008 號車牌之重型機車上（
    林廷芳所有，於96年11月15日12時40分許，在高雄縣鳳山市
    ○○路○段162 巷口前，為不詳姓名之人所竊取）。嗣於96
    年12月23日凌晨1 時許，溫學賢騎乘上開懸掛車牌號碼HR9
    —193 號車牌之機車搭載甲○○，行經高雄市新興區○○○
    路20號前時，為警查獲，並扣得一字螺絲起子、十字板手各
    1 支，始查知上情。(二)96年11月24日19時許，途經高雄縣鳳
    山市○○街122 之1 號乙○○住處時，見該住處一樓大門未
    上鎖，竟侵入該住處，徒手竊取乙○○所有如附表所示之財
    物（價值合計新台幣【以下同】3 萬元），得手後，隨即於
    同日21時許，聯繫其不知情之友人吳文忠（業經檢察官為不
    起訴處分確定），一同前往不知情之洪佳慧（業經檢察官為
    不起訴處分確定）所經營設於高雄市○○區○○路129 號之
    金寶發銀樓，由吳文忠將甲○○所竊得之黃金項鍊1 條，以
    1 萬920 元之價格銷售予洪佳慧，所得贓款並花費殆盡。嗣
    甲○○因另犯上開(一)之竊盜案件經警查獲後，於警方未發覺
    本次犯罪前，即向警方自首，表示願意接受裁判之意。
三、前開犯罪事實，有被告於警訊及偵查、本院審理中之自白、
    被害人乙○○、林廷芳之指訴、證人吳文忠、洪佳慧之陳述
    、贓物領據、照片、原料金買進登記簿、中華民國日出日沒
    時刻表附卷可資佐證，被告罪證明確。
四、查被告持以為竊取車牌犯行之一字螺絲起子及T 字板手各1
    支，均質地堅硬，客觀上應足以對人之生命身體、安全構成
    威脅，自均屬兇器無訛；是核被告此部分所為，係犯刑法第
    321 條第1 項第3 款之加重竊盜罪。次查被告於96年11月24
    日19時侵入被害人乙○○住宅時，當日高雄地區業已日落，
    此有中華民國日出日沒時刻表附卷可證，是被告此部分之犯
    行係犯刑法第321 條第1 項第1 款之夜間侵入住宅竊盜罪。
    公訴人就被害人乙○○部分認另犯刑法第306 條之侵入住宅
    罪；惟按刑法第321 條第1 項第1 款之於夜間侵入住宅、建
    築物竊盜罪，係刑法第306 條無故侵入住宅罪與普通竊盜罪
    之結合犯，是於夜間無故侵入住宅，係犯普通竊盜罪之加重
    情形，已結合於所犯加重竊盜之罪質中，自不能於論以加重
    竊盜罪外，更行論以無故侵入住宅罪（最高法院92年度臺非
    字第6 號判決參照），從而公訴人認被告另犯刑法第306 條
    之罪而與刑法第321 條第1 項第1 款有想像競合犯之關係，
    尚有未合。被告所犯上開2 罪，犯意各別，行為互殊，為數
    罪，應予分論併罰。被告有起訴書所載之有期徒刑前案紀錄
    ，此有臺灣高等法院被告前案紀錄表附卷可稽，其於5 年以
    內再故意犯本件有期徒刑以上之罪，均為累犯，應分別依刑
    法第47條第1 規定加重其刑。又被告對於竊取被害人乙○○
    財物部分，係對未發覺之罪自首接受裁判，應就此部分依刑
    法第62條規定，減輕其刑，並先加後減之。爰審酌被告四肢
    健全，竟不思以正當途徑營生，率爾以侵入住宅、持兇器竊
    盜之方式竊取他人財物，且前有多次竊盜前科，素行不良，
    惟念其犯後已坦承犯行，態度尚可，及其犯罪動機、目的、
    手段、被害人所受損害等一切情狀，分別量處如主文所示之
    刑，並定其應執行之刑。扣案之一字螺絲起子、T 字板手各
    1 支，均為被告所有，並供其犯本罪所用，此業據被告於檢
    察官偵訊時供陳在卷（見97年度偵字第4553號卷第15頁），
    爰依刑法第38條第1 項第2 款之規定於其關聯項下宣告沒收
    。
五、據上論斷，應依刑事訴訟法第273 條之1 第1 項、第299 條
    第1 項前段、第310 條之2 、第454 條第1 項、刑法第321
    條第1 項第1 款、第3 款、第47條第1 項、第62條前段、第
    51 條 第5 款、第38條第1 項第2 款，判決如主文。
本案經檢察官王朝弘到庭執行職務。
中    華    民    國    98    年    1     月    6     日
                  刑事第七庭    法  官  李淑惠
以上正本證明與原本無異。
如不服本判決，應於判決送達之日起10日內向本院提出上訴書狀
。
中    華    民    國    98    年    1     月    6     日
                                書記官  王淑娟
附表
 ┌──┬─────┬───┬───┐
 │編號│物品名稱  │數量  │所有人│
 ├──┼─────┼───┼───┤
 │ 1  │玉佩      │1塊   │乙○○│
 ├──┼─────┼───┼───┤
 │ 2  │白金項鍊  │1條   │同上  │
 ├──┼─────┼───┼───┤
 │ 3  │黃金戒指  │4只   │同上  │
 ├──┼─────┼───┼───┤
 │ 4  │郵局存摺  │1本   │同上  │
 ├──┼─────┼───┼───┤
 │ 5  │紫水晶項鍊│1條   │同上  │
 ├──┼─────┼───┼───┤
 │ 6  │硬幣      │350 元│同上  │
 │    │          │      │      │
 ├──┼─────┼───┼───┤
 │ 7  │黃金項鍊  │1條   │同上  │
 └──┴─────┴───┴───┘
附錄本判決論罪之法條：
中華民國刑法第321條：
犯竊盜罪而有左列情形之一者，處 6 月以上、 5 年以下有期徒
刑：
一  於夜間侵入住宅或有人居住之建築物、船艦或隱匿其內而犯
    之者。
二  毀越門扇、牆垣或其他安全設備而犯之者。
三  攜帶兇器而犯之者。
四  結夥三人以上而犯之者。
五  乘火災、水災或其他災害之際而犯之者。
六  在車站或埠頭而犯之者。
前項之未遂犯罰之。


司法院資訊處製作；財團法人民間司法改革基金會備份。
